臺灣苗栗地方法院刑事判決　　　　　　　　　　　　　九十二年度易字第二四七號
　　公　訴　人　臺灣苗栗地方法院檢察署檢察官
　　被　　　告　己○○
右列被告因竊盜案件，經檢察官提起公訴（九十二年度偵字第一四八三號），暨同署
檢察官移送併辦（九十三年度偵字第三五三號），本院判決如左：
    主  文
己○○共同連續攜帶兇器毀壞安全設備竊盜，累犯，處有期徒刑貳年陸月。
    事  實
一、己○○曾因贓物、竊盜、違反麻醉藥品管理條例等案件，經法院定其應執行刑為
　　有期徒刑一年十月，於民國八十九年五月二十六日入監服刑，於九十年二月一日
　　因縮短刑期執行完畢，仍不知悔改，基於意圖為自己不法所有之概括犯意，先於
  九十一年五月十六日下午十五時許，前往新竹縣竹北市○○路七十四號，以不明物
  體破壞門鎖之方式侵入屋內（無故侵入住宅部分未據告訴）竊取戊○○所有之筆記
  型電腦、數位攝影機各乙台、金飾乙批、玉鐲乙個、玉珮二個、鑽戒二顆、汽、機
  車鑰匙各乙把等物，得手後逃逸。嗣為警於戊○○二樓臥室內之存摺上採得己○○
  之指紋，始偵知上情。己○○續與乙○○（另經台灣苗栗地方法院檢察署檢察官移
  由本院併案審理）共同基於意圖為自已不法之所有之犯意聯絡，於九十一年十月十
  二日下午十三時四十分許，由乙○○持己○○所有、客觀上可供為兇器使用之水管
  鉗一支（未扣案），以壓扁苗票縣獅潭鄉竹木村六十鄰汶水十四之三號丁○○住處
  後門之喇叭鎖後，侵入該住宅一樓（無故侵入住宅部分未據告訴），己○○則先在
  屋外把風，乙○○分別於屋內客廳辦公桌抽屜竊取新台幣（下同）二千四百元及丁○○房間內竊取金飾一批得手後，此時己○○亦進入該住宅，惟因當時丁○○之女
  丙○○在二樓聽見聲響下樓查看，乙○○乃將甫竊得之金飾丟於丁○○房間床上，
  並走至廚房與己○○會合，其二人並向丙○○謊稱是要找丁○○，然因丙○○見一
  樓客廳及其父房間凌亂，警覺有異乃走出門外向其伯父求救，乙○○、己○○二人
  見狀立即自前門逃逸，二人並將所竊得之二千四百元朋分花用，嗣為警循線查獲上
  情。
二、案經苗栗縣警察局大湖分局報請臺灣苗栗地方法院檢察署檢察官偵查起訴及新竹
    縣警察局移送台灣新竹地方法院檢察署檢察官呈請核轉臺灣苗栗地方法院檢察署
    檢察官移送併辦。
    理  由
一、訊據被告己○○矢口否認右開事實，辯稱：伊雖有與被告乙○○共同前往案發地
    點，惟該竊盜案件係被告乙○○單獨為之；伊亦有於九十一年五月十六日前往案
    發戊○○住處外面，伊雖曾觸摸過遭竊地點之存摺簿，然該竊盜案件係証人甲○○（業經台灣苗栗地方法院檢察署檢察官處分不起訴）單獨為之，伊僅係於案發
    時、地搭載甲○○前往，伊以為甲○○是要去找朋友，事後甲○○回來後有拿一
    本存摺，伊有告知甲○○要將存摺拿回去，所以該存摺才會有伊之指紋云云。經
    查：
  (一)被告己○○與乙○○於案發時地見無人在家，即由乙○○自被告車內取出水管鉗
    ，並先行砍壞前門未果，而再至後門破壞後門後進入之事實，業據證人丙○○證
    述：案發時發現被告與乙○○，及後來發現係遭竊後，經喊叫被告及乙○○二人
    隨即逃跑，另發現前門有被工具破壞之咬痕等情明確，另證人即共犯乙○○迭次
    於警詢、偵查及審理時亦均證述：係渠持被告己○○車內之水管鉗進入屋內行竊
    等語明確。故此部分之事實應堪認定。被告若僅係要歸還委託書，既然該屋上鎖
    ，理應按鈴或呼喊，若發現屋內無人，本應會離去，而乙○○係跟隨被告前去之
    人，被告己○○、乙○○二人若主要之目的僅係為被告要找該屋主，豈有被告發
    現無人在家，先行返回車內，再由不相干之乙○○至車內取出水管鉗前去該屋破
    壞門鎖進入，另再突生不法所有之意圖而竊盜之理。
  (二)被告己○○與乙○○係共同在屋內被証人丙○○發現，遭人發現後，被告二人始
    藉口找人，又在証人丙○○發覺屋內凌亂而呼喊後，被告立即與乙○○二人逃離
    現場，此部分之事實，業據證人丙○○證述述明確，若真是如被告所稱：係找人
    歸還委託書，其二人理應當場說明，乃被告二人卻逃離現場，顯見其二人係於遭
    人發覺行竊時，因心虛而逃離。
  (三)被告事後與乙○○共同均分所竊得二千四百元之事實，亦迭經共同被告乙○○於
    警詢、偵查及審理中供陳明確，此部分之事實亦堪認定。若係被告完全不知情亦
    未共同參與本件竊案，何須與乙○○共同均分所竊得之財物，顯見被告之辯詞不
    可採。
  (四)至證人乙○○於審理時另證述：其係單獨進入屋內行竊，被告係在車內等，最後
    被告才上來尋找，被告進入後，就遇到証人劉新怡，一千二百元是要給被告加油
    的，被告並不知情本件竊盜案云云，然查證人乙○○除於警詢陳述：其係第一次
    至該處，是被告告知其可從後門進入，被告一開始在外面把風，後來才進入屋內
    ，其與被告在該屋內停留約十分鐘，事後與被告均分二千四百元用來購買香菸、
    檳榔等語明確，乙○○於本院九十二年易字第一九七號審理時，亦坦承與被告共
    同為本件竊案，故證人於審理時翻異前供證稱：本件竊盜為其單獨為之云云，明
    顯為迴護被告之詞，實不足採信。
  (五)證人甲○○前於調查局測謊時即否認與被告共同前往竊盜，亦否認交給被告六千
    元之車資，其供陳經測試並無情緒波動反應，經認並未說謊，此有該局九十二年
    八月十一日調科參字第０九二００二七一六０九號測謊報告書附卷，則事後於審
    理時證人甲○○竟翻異前詞而坦承本件竊盜案係由其單獨為之云云，其證詞是否
    可信，即屬存疑。
  (六)證人甲○○於審理時證述：竊盜得金飾、相機及手機云云，然被害人除遭竊金飾
    外，尚有失竊筆記型電腦、數位攝影機、鑽戒、玉鐲及玉佩等物，而數位攝影機
    、筆記型電腦等較大及特殊之物品或鑽戒等更高價值之物品，證人甲○○本應記
    憶較深刻，乃證人甲○○竟會遺忘？況且被害人陳述並無失竊相機及手機之情節
    ，由此可見證人於審理時之前開證詞不足採信。又證人甲○○證述：其敲被害人
    門，發現門未上鎖即開門進入云云，此亦與被害人於警詢所證述之鐵門遭破壞之
    情不符。再者，證人甲○○稱：僅上去二樓竊盜云云，然此與被害人於警詢證述
    係一至四樓遭翻箱倒櫃等語不符。又證人甲○○稱：係被告己○○稱存摺無用要
    其將存摺拿回去放，其放在一樓客廳云云，然查，竊盜得手後離開現場豈可能為
    一件物品之歸還而返回現場，況存摺無用，隨手丟棄即可，何需甘冒風險返回，
    實屬極不符合常情，況更與被害人警詢證述該存摺係在臥室發現等語亦屬不符。
    再證人甲○○證述：其先行支付七千元僱請被告當駕駛cefiro汽車搭載其至竹北
    云云，此除與被告己○○供述係事後甲○○分給六千元之情不符外，苗栗至竹北
    距離不遠，而證人甲○○亦坦承其當時又欠錢，且被告之汽車又非價昂之高級汽
    車，證人何以支付如此昂貴之車資？故證人此部分之證述亦與常情不合。是證人
    甲○○顯未參與本件之竊盜案，其於審理時所證述之內容已如上述之明顯不實，
    係事後迴護被告之詞，尚不可採信。而由被告之指紋出現在被害人臥室內之存摺
    ，顯見被告曾出現在被害人之住處，參酌被害人指述該屋鐵門遭破壞、一至四樓
    被翻箱倒櫃及遭竊電腦等財物等情，及被告亦坦承於案發時有駕車至該處之情，
    被告確實有為本件之竊盜案之情，實可認定。
二、核被告己○○第一次竊盜所為，係犯刑法第三百二十一條第一項第二款毀壞安全
    破壞門鎖，客觀上足以對人之生命、身體、安全構成威脅，為兇器之一種，是被
    告己○○第二次竊盜所為，係犯刑法第三百二十一條第一項第二款、第三款攜帶
    兇器毀壞安全設備竊盜之罪。被告第二次竊盜犯行，與乙○○有犯意之聯絡，行
    為之分擔，為共同正犯。被告先後二次犯行，時間緊接，犯罪構成要件相同，顯
    係基於概括犯意為之，應依連續犯之規定論以一罪並加重其刑。檢察官移送併辦
    部分，與已起訴部分因有連續犯之裁判上一罪關係，為起訴效力所及，本院自得
    併予審理，併此敘明。次查，被告有事實欄所載論罪科刑執行情形，此有台灣高
    等法院被告全國前案紀錄表在卷可稽，其受有期徒刑執行完畢後，五年以內再犯
    本件有期徒刑以上之罪，為累犯，應依刑法第四十七條規定，遞加重其刑。爰審
    酌被告之品行、犯罪之動機、目的、手段、所生之危害及犯罪後矢口否認犯罪之
    態度，暨參酌公訴人之求刑等一切情狀，量處如主文所示之刑。被告犯罪所用之
    水管鉗一支未扣案，未免日後難以執行，爰不另為沒收之諭知，附此說明。
據上論斷，應依刑事訴訟法第二百九十九條第一項前段，刑法第五十六條、第二十八
條、第三百二十一條第一項第二款、第三款、四十七條，判決如主文。
中　　　華　　　民　　　國　　九十三　　年　　　五　　　月　　 十一 　　日
                                  台灣苗栗地方法院刑事第一庭
                                      審判長法官  郭  千  黛
                                      法　　　官  柳　章　峰
                                      法  　　官  姚　銘　鴻
右正本證明與原本無異。
如不服本判決，應於判決送達後十日內向本院提出上訴狀（應抄附繕本）。告訴人或
被害人如對於本判決不服者，應具備理由請求檢察官上訴，其上訴期間之計算係以檢
察官收受判決正本之日期為準。
                                      書  記  官  劉  秋  雯
中　　　華　　　民　　　國　　九十三　　年　　　五　　　月　　 十一 　　日
附錄本判決論罪科刑法條：
中華民國刑法第三百二十一條
犯竊盜罪而有左列情形之一者，處六月以上、五年以下有期徒刑：
一  於夜間侵入住宅或有人居住之建築物、船艦或隱匿其內而犯之者。
二  毀越門扇、牆垣或其他安全設備而犯之者。
三  攜帶兇器而犯之者。
四  結夥三人以上而犯之者。
五  乘火災、水災或其他災害之際而犯之者。
六  在車站或埠頭而犯之者。
前項之未遂犯罰之。
